最高法院刑事判決　　　　　　　　　 111年度台上字第3128號
上　訴　人　吳長融


上列上訴人因違反毒品危害防制條例案件，不服臺灣高等法院臺
中分院中華民國111年4月7日第二審判決（111 年度上訴字第298
號，起訴案號：臺灣臺中地方檢察署110年度少連偵字第222號）
，提起上訴，本院判決如下：
    主  文
上訴駁回。
    理  由
一、按刑事訴訟法第377 條規定，上訴於第三審法院，非以判決
    違背法令為理由，不得為之。是提起第三審上訴，應以原判
    決違背法令為理由，係屬法定要件。如果上訴理由書狀並未
    依據卷內訴訟資料，具體指摘原判決不適用何種法則或如何
    適用不當，或所指摘原判決違法情事，顯與法律規定得為第
    三審上訴理由之違法情形，不相適合時，均應認其上訴為違
    背法律上之程式，予以駁回。
二、本件原判決維持第一審關於依想像競合犯規定，從一重論處
    上訴人甲○○犯共同販賣第三級毒品而混合二種以上毒品罪
    刑，及為相關沒收宣告部分之判決，駁回其在第二審之上訴
    ，已詳敘認定犯罪事實所憑證據及理由。
三、刑之量定，屬事實審法院得依職權裁量之事項。原判決關於
    量刑，認第一審判決以上訴人之責任為基礎，審酌其未曾因
    故意犯罪而受有期徒刑以上刑之宣告，素行尚可，無視於國
    家對於杜絕毒品犯罪之禁令，及明知毒品具有成癮性，服用
    後會產生依賴性、耐藥性，且戒癮不易，嚴重妨害人之身心
    健康，竟販賣毒品以牟利，致購買毒品者沈迷於毒癮而無法
    自拔，直接戕害國民身心健康，並進而導致施用毒品者為購
    買毒品施用而觸犯刑典之情事發生，而間接危害社會治安助
    長毒品氾濫，嚴重影響社會治安，所為應予非難；及斟酌其
    犯後坦承犯行、販賣毒品之次數及對象、學歷、工作及家庭
    狀況、犯罪方法、手段、動機等一切情狀後，而為刑之量定
    。另綜合上訴人於原審辯論時所提及其父有賭博習慣，會向
    家裡要錢，如果不給錢，有暴力傾向的父親會傷害其母親，
    其為滿足會對母親施暴的父親的金錢需求，方為犯行等情。
    認第一審判決所定刑期，既未逾越法定刑度，亦為妥適，核
    無不當，上訴人請求從輕量刑，並無理由，而予維持第一審
    之量刑。經核於法並無違誤。至適用刑法第59條酌減其刑與
    否，法院本屬有權斟酌決定。原判決已敘明上訴人為智識健
    全之人，對政府嚴格查緝販賣毒品之行為，自無不知之理；
    其所為嚴重影響社會治安，且既已依毒品危害防制條例第17
    條第2 項減輕其刑，難認有何客觀上足以引起一般同情之顯
    可憫恕或予以宣告法定最低度刑期猶嫌過重之情形存在，而
    不依刑法第59條規定減輕其刑。並無違法可言。原判決既綜
    合審酌第一審對上訴人所為之量刑，及上訴人於原審辯論時
    所提及之量刑情狀後，認第一審之量刑妥適，其請求從輕量
    刑並無理由，而予駁回。此部分說明雖較簡略，惟尚非全然
    未予審酌，上訴意旨以原判決未審酌其如前述為了避免父親
    施暴而為犯行，亦未依職權傳喚其母親，即認為其所辯第一
    審判決科刑過重為不可採，復未依刑法第59條酌減其刑，有
    應於審判期日調查證據而未予調查及判決不載理由之違法。
    係就原審裁量職權之合法行使及原判決已斟酌之事項，以自
    己之說詞、持不同之評價，所為之指摘，難認屬適法之第三
    審上訴理由。
四、依上所述，本件上訴違背法律上之程式，應予駁回。
據上論結，應依刑事訴訟法第395條前段，判決如主文。
中    華    民    國   111    年    7     月    27    日
                  刑事第六庭審判長法  官  李  英  勇  
                                  法  官  洪  兆  隆  
                                  法  官  楊  智  勝  
                                  法  官  邱  忠  義  
                                  法  官  吳  冠  霆  
本件正本證明與原本無異
                                  書記官
中    華    民    國   111    年    7     月    29    日